【裁判字號】    98,審交易,305
【裁判日期】    980831
【裁判案由】    公共危險
【裁判全文】
臺灣桃園地方法院刑事判決           98年度審交易字第305號
公  訴  人  臺灣桃園地方法院檢察署檢察官
被      告  甲○○
指定辯護人  本院公設辯護人  陳瑞明
上列被告因公共危險案件，經檢察官提起公訴（98年度偵字第15
117 號），被告於準備程序進行中為有罪之陳述，經檢察官聲請
改依協商程序判決，本院判決如下：
    主  文
甲○○服用酒類，不能安全駕駛動力交通工具而駕駛，處有期徒
刑壹年。並應於刑之執行前，令入相當處所，施以禁戒個月。
    事實及理由
一、本件被告甲○○所犯係刑事訴訟法第376 條第1 款最重本刑
    為三年以下有期徒刑之罪，其於準備程序中就被訴事實為有
    罪之陳述，爰依刑事訴訟法第284 條之1 規定獨任進行審判
    程序。
二、甲○○前有3 次因服用酒類不能安全駕駛動力交通工具而駕
    駛罪之前科，其中於民國89年間，因服用酒類不能安全駕駛
    動力交通工具而駕駛及過失致死罪，經本院以89年度交易字
    第124 號判決分別判處有期徒刑4 月、10月，應執行有期徒
    刑1 年，緩刑4 年確定。又於94年間，再因服用酒類不能安
    全駕駛動力交通工具而駕駛及過失致死罪，經臺灣新竹地方
    法院以94年度交訴字第52號判決分別判處有期徒刑2 月、8
    月，應執行有期徒刑9 月，緩刑3 年確定。再於98年間，因
    服用酒類不能安全駕駛動力交通工具而駕駛罪，經本院以98
    年度桃交簡字第1170號判決判處有期徒刑4 月確定，尚在執
    行中（不構成累犯）。詎其仍不知悔改，明知服用酒類不能
    安全駕駛動力交通工具者，不得駕駛，仍於98年7 月2 日上
    午10時許起至11時許止，在桃園縣中壢市中山公園內飲用米
    酒後，已達不能安全駕駛動力交通工具之狀態，猶騎乘車牌
    號碼PL2 -092號重型機車返家。嗣於同日上午11時36分許，
    行經桃園縣中壢市○○○街39號前為警攔檢，經警對其實施
    酒精濃度測試，其呼氣酒精濃度達每公升1.58毫克而查悉上
    情。案經桃園縣政府警察局中壢分局報告臺灣桃園地方法院
    檢察署檢察官偵查起訴。
三、證據：
  (一)被告於警詢、偵訊及本院準備程序時之自白。
  (二)酒精濃度測定單1 紙。
  (三)桃園縣政府警察局汽車駕駛人酒後生理協調平衡檢測紀錄
      卡、刑法第185 條之3 案件測試觀察紀錄表、桃園縣政府
      警察局舉發違反道路交通管理事件通知單各1 件。
  (四)臺灣高等法院被告前案紀錄表1 份。
四、本件經檢察官與被告於審判外達成協商之合意且被告已認罪
    ，其合意內容為：就其服用酒類不能安全駕駛動力交通工具
    而駕駛罪，被告願受科刑範圍為有期徒刑1 年。並應於刑之
    執行前，令入相當處所，施以禁戒3 個月。經查，上開協商
    合意並無刑事訴訟法第455 條之4 第1 項所列情形之一，檢
    察官聲請改依協商程序而為判決，本院爰不經言詞辯論，於
    協商合意範圍內為協商判決，合予敘明。
五、附記事項：
    按因酗酒而犯罪，足認其已酗酒成癮並有再犯之虞者，得於
    刑之執行前，令入相當處所，施以禁戒；又保安處分之宣告
    ，應受比例原則之規範，使保安處分之宣告與行為人所為之
    嚴重性、行為人所表現之危險性，及對於行為人未來行為之
    期待性相當，刑法第89條第1 項與大法官會議釋字第471 號
    解釋分別著有明文。查被告本次酒醉駕車犯行之前，已有3
    次因服用酒類不能安全駕駛動力交通工具之犯行，其中2 次
    並因而肇事致人於死，已如前所述，即被告係就同一類型之
    酒醉駕車行為屢犯不改，而本次酒後騎乘機車為警查獲時之
    呼氣酒精濃度又高達每公升1.58毫克，足認被告慢性、長期
    之飲酒已達無法自制之狀態而有酗酒之習慣，且嚴重影響其
    日常生活作息，並已生對酒精之依賴，更因酗酒而犯罪之事
    實亦如上述，業已無法期待被告未來無飲酒駕車之可能而有
    再犯之虞，又其行為對於交通秩序及其他用路權人之人身、
    財產安全所表彰之嚴重性及危險性甚鉅，衡諸被告此種行為
    已對社會產生相當之危險性，自有加以預防矯治之必要，爰
    依刑法第89條第1 項規定，令被告於刑之執行前，入相當處
    所施以禁戒之保安處分3 個月。
六、應適用之法條：刑事訴訟法第284 條之1 、第455 條之4 第
    2 項、第455 條之8 ，刑法第185 條之3 、第89條第1 項、
    第2 項前段，刑法施行法第1 條之1 第1 項。
七、本判決除有刑事訴訟法第455 條之4 第1 項第1 款、第2 款
    、第4 款、第6 款、第7 款所定情形之一，或違反同條第2
    項規定者外，不得上訴。
八、如不服本件判決，得自收受判決送達之日起10日內，向本院
    提出上訴書狀，上訴於第二審法院。
本案經檢察官潘怡華到庭執行職務。
中    華    民    國    98    年    8     月    31    日
                  交通法庭  法  官  徐  培  元
以上正本證明與原本無異。
如不服本判決應於收受判決後10日內向本院提出上訴書狀，並應
敘述具體理由。其未敘述上訴理由者，應於上訴期間屆滿後20日
內向本院補提理由書 (均須按他造當事人之人數附繕本)「 切勿
逕送上級法院」。
                            書記官  張  筆  隆
中    華    民    國    98    年    9     月    2     日
附錄犯罪法條
中華民國刑法第185 條之3 （重大違背義務致交通危險罪）
服用毒品、麻醉藥品、酒類或其他相類之物，不能安全駕駛動力
交通工具而駕駛者，處1 年以下有期徒刑、拘役或15萬元以下罰
金。


司法院資訊處製作；財團法人民間司法改革基金會備份。
